臺灣高等法院臺南分院刑事判決        100年度上訴字第699號
上  訴  人
即  被  告  周榮賓
上列上訴人因毒品危害防制條例案件，不服臺灣雲林地方法院
100 年度訴字第148號中華民國100年5月10日第一審判決（起訴
案號：臺灣雲林地方法院檢察署99年度偵字第6297號），提起上
訴，本院判決如下：
    主  文
上訴駁回。
    理  由
一、按不服地方法院之第一審判決而上訴者，須提出上訴書狀，
    並應敘述具體理由，為上訴必備之程式。倘所提出之書狀未
    敘述上訴理由，或僅曾以言詞陳述上訴理由者，均應於上訴
    期間屆滿後20日內補提理由書於第一審法院。逾期未補提者
    ，原審法院應定期間先命補正。其上訴書狀已敘述理由，但
    所敘述者非屬具體理由，則屬不符上訴之法定程式，由第二
    審法院以其上訴不合法律上程式，判決駁回，不生定期命補
    正之問題。此觀刑事訴訟法第350條第1項、第361條、第362
    條及第367條之規定自明。且所謂不服第一審判決之具體理
    由，必係依據卷內既有訴訟資料或提出新事證，指摘或表明
    第一審判決有何採證認事、用法或量刑等足以影響判決本旨
    之不當或違法，而構成應予撤銷之具體事由，始克當之；倘
    僅泛言原判決認定事實錯誤、違背法令、量刑失之過重或輕
    縱，而未依上揭意旨指出具體事由，或形式上雖已指出具體
    事由，然該事由縱使屬實，亦不足以認為原判決有何不當或
    違法者，皆難謂係具體理由，俾與第二審上訴制度旨在請求
    第二審法院撤銷、變更第一審不當或違法之判決，以實現個
    案救濟之立法目的相契合，並節制濫行上訴（最高法院99年
    度台上字第2241號判決參照）
二、本件上訴意旨略以：被告因涉犯毒品危害防治條例，經原審
    法院判處罪刑，並定應執行刑有期徒刑4年2月（即本案100
    年度訴字第148號），惟被告另案亦經判處罪刑並定應執行
    刑4年（100年度訴字第186號），按刑法第50條規定裁判確
    定前犯數罪者，併合處罰之，被告前2案之所為，均為同一
    時期所為，為同一時期連續之犯罪行自應由繫屬法院以同一
    裁判為之，原審法院竟分成2個判決為之，自有未當云云。
三、經查：
(一)、本案被告於99年12月13日至同年月19日間，意圖營利，販賣
    第2級毒品甲基安非他命予少年林０晉、廖紋佃（2次），經
    原審判處罪刑，並定應執行刑為有期徒刑4年2月在案，此有
    卷證資料可憑。
(二)、另被告意圖營利，於99年12月16日至同年月22日間，販賣甲
    基安非他命予鍾佳成等人，經原審以100年訴字第186號判處
    罪刑，並定應執行為有期徒刑4年等情，亦有該案判決書可
    佐。
四、被告所述伊之犯行，經原審法院分成2案審理、判決，依上
    揭說明，固屬真實無誤，惟相牽連案件同時或先後繫屬於同
    一法院，應如何審理？究應分由不同法官（法院）各別辦理
    抑併由同一法官（法院）合併審理，法無明文，核屬法院內
    部事務分配之問題。原審法院依相關之事務分配規範，就上
    訴人所涉之另案及本案，分由不同法官（法院）審理、判決
    ，即不得指為違法。且數罪併罰，有二裁判以上者，得依刑
    法第53條、第51條之規定，定其應執行之刑。上訴人所涉兩
    案，若合於前述定執行之規定，本得聲請檢察官為之（刑事
    訴訟法第477條第2項參照），上訴意旨關於此部分之指摘，
    亦與法律規定得為上訴理由之違法情形，不相適合（最高法
    院99年度台上字第3750號判決參照），是被告前揭上訴意旨
    ，並不合於法律規定得為上訴之理由，此外，對於原判決究
    有何不當或違法之處，並無一語表明，依上開說明，即屬未
    敘述具體理由，自難認其上訴合於法律上之程式；其上訴不
    合法，應予駁回，並不經言詞辯論為之。
五、爰依刑事訴訟法第367條前段、第372條，判決如主文。
中    華    民    國   100    年    7     月    25    日
                  刑事第五庭    審判長法  官  楊明章
                                      法  官  黃國永
                                      法  官  趙文淵
以上正本證明與原本無異。
如不服本判決應於收受送達後10日內向本院提出上訴書狀，其未
敘述上訴理由者，並得於提起上訴後10日內向本院補提理由書（
均須按他造當事人之人數附繕本）「切勿逕送上級法院」。
                                      書記官  呂宬樂
中    華    民    國   100    年    7     月    25    日